最高法院刑事判決　　　　　　　　　 110年度台上字第5870號
上　訴　人　吳富家
上列上訴人因傷害案件，不服臺灣高等法院中華民國 110年5月4
日第二審判決（110年度上訴字第482號，起訴案號：臺灣新北地
方檢察署 109年度偵字第2325、7949號），提起上訴，本院判決
如下：
    主  文
上訴駁回。
    理  由
一、按刑事訴訟法第377 條規定，上訴於第三審法院，非以判決
    違背法令為理由，不得為之。是提起第三審上訴，應以原判
    決違背法令為理由，係屬法定要件。如果上訴理由書狀並未
    依據卷內訴訟資料，具體指摘原判決不適用何種法則或如何
    適用不當，或所指摘原判決違法情事，顯與法律規定得為第
    三審上訴理由之違法情形，不相適合時，均應認其上訴為違
    背法律上之程式，予以駁回。
二、本件原審審理結果，認定上訴人吳富家有相關所載之傷害犯
    行明確，因而維持第一審論處上訴人犯（普通）傷害罪刑之
    判決，駁回其在第二審之上訴，已載敘其調查取捨證據之結
    果及憑以認定犯罪事實之心證理由，就上訴人否認犯罪之供
    詞及所辯，認非可採，亦依調查所得證據予以論述指駁，有
    卷存資料可資覆按。
三、上訴意旨略以：上訴人為阻止告訴人林哲任（所涉傷害犯行
    經判處罪刑確定）之辱罵，始持鏟子作勢攻擊，惟經林哲任
    搶下鏟子並毆打成傷，林哲任所受細微擦傷係攻擊上訴人所
    致，原判決認定上訴人傷害，與現場監視器影像及雙方所受
    傷勢均有不符，理由矛盾且違背經驗法則；未依上訴人聲請
    將該監視器影像進行高解析度鑑定，並有證據調查未盡之違
    法。
四、犯罪事實之認定、證據之取捨及證明力之判斷，俱屬事實審
    法院之職權，此項職權之行使，倘不違背客觀存在之經驗法
    則或論理法則，即不違法，觀諸刑事訴訟法第155條第1項規
    定甚明，自無許當事人任憑主觀妄指為違法，而資為合法之
    第三審上訴理由。原判決認定上訴人上開犯行，係綜合上訴
    人部分供述、證人即告訴人林哲任不利於上訴人之證詞，酌
    以卷附相關之診斷證明書、監視器影像勘驗筆錄、所列其餘
    證據資料及案內其他證據調查之結果而為論斷，詳敘憑為判
    斷林哲任指訴上訴人確有所載持鏟子揮擊致其左手肘擦傷之
    證詞與事實相符，所為已該當傷害罪構成要件之理由綦詳，
    並說明林哲任所受傷害與遭鏟子擦過所致傷勢吻合，且該傷
    勢範圍甚小，僅表淺之輕微擦傷，顯然係與外力輕擦而過，
    本不易察見二者接觸情形，且上訴人持鏟子揮擊時，林哲任
    即伸手阻擋，均處於動作狀態，在監視器與案發地有相當距
    離情形下，縱未能明見鏟子與林哲任手臂接觸，亦不足為上
    訴人有利之認定，其審酌之依據及判斷之理由，就林哲任係
    以左手握拳，而非以左手肘攻擊上訴人，上訴人辯稱林哲任
    所受傷害係自己攻擊時所造成，委無可採，併於理由內論駁
    明白。凡此，概屬原審採證認事職權之合法行使，核其論斷
    說明，衡諸經驗及論理等證據法則皆無違背，無所指理由矛
    盾之違法。
五、刑事訴訟法所稱依法應於審判期日調查之證據，係指與待證
    事實有重要關係，在客觀上顯有調查必要性之證據而言，其
    範圍並非漫無限制，必其證據與判斷待證事實之有無，具有
    關聯性，得據以推翻原判決所確認之事實，而為不同之認定
    ，若僅枝節性問題，或所證明之事項已臻明確，或就同一證
    據再度聲請調查，自均欠缺其調查之必要性，未為無益之調
    查，無違法可言。原判決綜合案內證據資料，已載明上訴人
    確有所載傷害犯行之論證，就其聲請將監視器影像以高解析
    度處理，何以不具調查之必要性，已記明其裁酌理由，係以
    事證明確，未為無益之調查，概屬原審法院調查證據之裁量
    範疇，難認有證據調查未盡之違法。
六、其餘上訴意旨，核係對原審取捨證據與判斷證明力之職權行
    使及原判決已說明論駁事項，或就與犯罪構成事實無關之枝
    節問題，或不影響判決本旨事項再為事實上之爭辯，專憑己
    見，任意指為違法，難謂已符合首揭法定之上訴要件，應認
    其上訴為不合法律上之程式，予以駁回。
據上論結，應依刑事訴訟法第395條前段，判決如主文。
中    華    民    國   110    年    11    月    24    日
                  刑事第九庭審判長法  官  段  景  榕  
                                  法  官  鄧  振  球  
                                  法  官  楊  力  進  
                                  法  官  汪  梅  芬  
                                  法  官  宋  松  璟  
本件正本證明與原本無異
                                  書記官
中    華    民    國   110    年    11    月    29    日